【裁判字號】    92,交聲,148
【裁判日期】    920912
【裁判案由】    違反道路交通管理處罰條例聲明異議
【裁判全文】
臺灣桃園地方法院交通事件裁定                    九十二年度交聲字第一四八號
    原處分機關  交通部公路總局中區監理所
    異  議  人  甲○○
    即受處分人
右受處分人因違反道路交通管理處罰條例案件，對於交通部公路總局台中區監理所於
九十二年二月十三日所為之中監違字第裁六○－Ｕ00000000號處分，聲明異
議，經臺灣臺中地方法院交通法庭裁定管轄錯誤移
    主  文
異議駁回。
    理  由
一、聲明異議意旨略以：異議人甲○○於民國九十一年十二月六日十三時三十七分許
    ，駕駛車號ＯＨ－二六五二號自小客車，行經桃園縣中正機場第二航廈航站南路
    時，因超速遭內政部警政署航空警察局設置之測速機照相舉發以時速六十九公里
    之速度超速行駛，惟該路段之前共有二個六十公里的限速指示牌，而當時其所駕
    駛之車輛尚未進入地下道並距離限速四十公里之牌樓尚有約一百公尺，是以該路
    段速限應為六十公里而非通知單所載之四十公里。並且，當時異議人係行駛於外
    車道，該張舉發照片中之超速車輛應是異議人前方欲超車之車輛，並非異議人所
    駕駛之車輛，爰依法聲明異議等語。
二、按汽車駕駛人，行車速度超過規定之最高時速，處新臺幣一千二百元以上二千四
    百元以下罰鍰；又有前開情形者，除依原條款處罰鍰外，並記違規點數一點，道
    路交通管理處罰條例第四十條第一項、第六十三條第一項第一款，分別定有明文
    。
三、經查：
（一）本件異議人於九十一年十二月六日十三時三十七分許，駕車行經桃園縣中正機
      場第二航廈航站南路時，經雷達測速其以時速六十九公里之速度行駛於該路段
      之事實，有卷附之測速照片上之數據可稽。異議人雖主張該路段限速應為六十
      公里而非四十公里云云，惟查前開路段之限速指示牌係於異議人違規日後之九
      十一年十二月十八日，始由原來的速限四十公里變更為六十公里乙節，業據證
      人即警員康仁弘證述明確，且有交通部民用航空局中正國際航空站九十一年十
      二月二十三日正站維字第０九一００二一五０九號函、內政部警政署航空警察
      局九十一年十二月二十三日航警交字第０九一００三二二一一號函附卷可稽。
      參以，依證人康仁弘於本院訊問後再陳報之異議人違規路段攝於九十一年十一
      月十四日（速限變更前）之道路標誌照片三幀（附於本院卷內），該三幀照片
      明顯可對照辨別在異議人違規照片內所示之進入地下道前的道路指示牌樓前路
      段，尚設有二個速限為四十公里之速限標誌，堪認異議人違規之路段其行車限
      速應係四十公里，而非異議人所述之六十公里，是異議人以時速六十九公里之
      速度行駛於前開路段，自屬超速無疑，異議人前開所辯，核無足採。
（二）異議人主張照片中因超速而被舉發之車輛應為前方車輛，惟查本件雷達測速儀
      係以路樹與跳動路面平行為雷達感應基準點，並以跳動路面後方為雷達感應照
      相位置，雷達所感應之第一時間為最靠近架設地點，有內政部警政署航空警察
      局九十二年一月二十八日航警交字第０九二０００一六二二號函附卷可憑，而
      異議人所駕駛之車輛位置確為雷達波感應最近點，應可認定為超速車輛無誤。
      又查當時異議人前方車輛（車號ＨＨ－六四六一號自小客車）超速之情事已先
      經雷達測速儀於同日十三時三十七分五十一秒在同一地點被拍照舉發，並有警
      員康仁弘所陳報之照片一幀附卷可資比對，該車輛之超速行為，顯與本件異議
      人之超速行為無關，附此敘明。
（三）綜上，本件異議人超速違規情節至為明確，裁決機關依前揭規定對汽車駕駛人
      即異議人科處罰鍰新臺幣一千九百元，並記違規點數一點，並無違誤，異議人
      求為撤銷原裁決，核無理由，應予駁回。
據上論斷，應依道路交通管理處罰條例第八十七條第二項、道路交通案件處理辦法第
十九條，裁定如主文。
中        華        民        國    九十二    年    九    月    十二   日
                                臺灣桃園地方法院交通法庭
                                      法  官  林  曉  芳
右正本證明與原本無異。
如不服本裁定，應於裁定送達後五日內向本院提出抗告狀。
                                      書記官  賴  朱  梅
中        華        民        國    九十二    年    九    月    十二    日


司法院資訊處製作；財團法人民間司法改革基金會備份。
